【裁判字號】    99,交抗,1520
【裁判日期】    990726
【裁判案由】    違反道路交通管理處罰條例
【裁判全文】
臺灣高等法院交通事件裁定            99年度交抗字第1520號
抗  告  人
即受處分人  甲○○
上列抗告人因違反道路交通管理處罰條例案件，不服臺灣板橋地
方法院，中華民國99年4月30日所為裁定（99年度交聲字第526號
），提起抗告，本院裁定如下：
    主  文
抗告駁回。
    理  由
一、原裁定意旨略以：受處分人甲○○於民國99年1月9日上午11
    時2分許，駕駛車牌K6-5837號自用一般小客車，行經設有燈
    光號誌管制之臺北縣三峽鎮○○路○段338巷口闖越紅燈，經
    自動照相感應儀器拍照存證，臺北縣政府警察局三峽分局員
    警以受處分人違反道路交通管理處罰條例第53條第1項之違
    規行為掣單逕行舉發，受處分人於同年2月20日應到案日期
    前之同年月1日提出申訴，經原處分機關函請舉發單位調查
    結果，仍認受處分人有上開違規行為，乃於99年2月23日依
    道路交通管理處罰條例第53條第1項及違反道路交通管理事
    件統一裁罰基準表之規定，裁處受處分人新台幣（下同）2,
    700元罰鍰，並依同條例第63條（裁決書漏載第1項第3款）
    規定記違規點數3點。受處分人雖以其係於黃燈時快速通行
    該路口，聲請提出黃燈轉紅燈時之秒數，並提出該自動照相
    感應裝置之校驗證明云云。經查：依舉發照片清楚顯示車牌
    K6-5837號自用一般小客車確實於路口變換成紅燈後，其車
    身已伸越停止線並足以妨害其他方向人之行進，有臺北縣政
    府警察局三峽分局北縣警峽交裁字第0990007740號函檢付之
    照片2張在卷可證，受處分人所為已該當「闖紅燈」之要件
    ，受處分人執其未闖紅燈為辯，洵不足採。又依上揭照片，
    已足資為認定受處分人闖越紅燈違規駕駛之事實，受處分人
    所請提出自動照相感應裝置之校驗證明之事，核無必要。受
    處分人否認違規顯係卸責之詞，所辯不足採為免責之依據。
    從而，原處分機關依據道路交通管理處罰條例第53條第1項
    、第63條第1項第3款及違反道路交通管理事件統一裁罰基準
    表之規定，裁處異議人罰鍰2,700元，並記違規點數3點，經
    核並無違誤，應予維持，本件異議為無理由，應予駁回等語
    。
二、抗告意旨略以：以當時黃燈轉紅燈之秒數及當時之速限，絕
    對有盲區存在，請提出有利佐證，證明此違規之存在云云。
三、經查：
  (一)按車輛面對圓形紅燈表示禁止通行，不得超越停止線或進入
    路口，道路交通標誌標線號誌設置規則第206條第5款規定甚
    明。又汽車駕駛人，行經有燈光號誌管制之交岔路口闖紅燈
    者，處新臺幣1,800以上5,400元以下罰鍰；汽車駕駛人有同
    條例第53條情形者，除依原條款處罰鍰外，並予記違規點數
    3點；道路交通管理處罰條例第53條第1項、第63條第1項第3
    款分別定有明文。而汽車駕駛人有闖紅燈之違規行為，當場
    不能或不宜攔截製單舉發，且經以科學儀器取得證據資料者
    ，得對汽車所有人逕行舉發處罰，道路交通管理處罰條例第
    7條之2第1項第1款亦有明文。
  (二)本件車牌K6-5837號自用小客車於99年1月9日上午11時2分許
    ，行經設有燈光號誌管制之臺北縣三峽鎮○○路○段338巷口
    時，於燈號顯示為紅燈時猶跨越該巷口之停止線，為設置於
    該處之自動照相器材拍照存證，有放大之採證照片2幀在卷
    可憑（見原審卷第20頁、第21頁）。抗告人係闖越紅燈，而
    非闖越黃燈至為灼然。本件抗告人闖紅燈之違規事實明確。
    抗告人聲請查詢黃燈轉紅燈時之秒數，以及調取系爭照相感
    應裝置之檢驗證明，均無必要。抗告意旨置採證照片明白顯
    現之車牌K6-5837號自用小客車闖紅燈之影像於不顧，猶執
    前詞任指原裁定為不當，自無理由。
  (三)綜上所述，原處分機關依道路交通管理處罰條例53條、第63
    條第1項第1款規定，裁處受處分人罰鍰2,700元，並記違規
    點數3點，核無違誤。原審駁回抗告人異議之聲明，核無不
    合。本件抗告人提起抗告，為無理由，應予駁回。
四、據上論結，應依道路交通案件處理辦法第26條，刑事訴訟法
    第412條，裁定如主文。
中    華    民    國    99    年    7     月     26   日
                  刑事第七庭  審判長法  官  宋明蒼
                                    法  官  趙功恆
                                    法  官  楊智勝
以上正本證明與原本無異。
不得再抗告。
                                    書記官  林桂玉
中    華    民    國    99    年    7     月    27    日

司法院資訊處製作；財團法人民間司法改革基金會備份。
